臺灣桃園地方法院刑事判決
110年度易字第214號
公  訴  人  臺灣桃園地方檢察署檢察官 
被      告  王蓉芳



選任辯護人  王唯鳳律師（扶助律師）
上列被告因詐欺案件，經檢察官提起公訴（109年度偵字第28231
號），本院判決如下：
    主  文
甲○○幫助犯詐欺取財罪，處有期徒刑貳月，如易科罰金，以新臺
幣壹仟元折算壹日。
    事  實
一、甲○○明知金融機構帳戶存摺、金融卡及密碼係供自己使用之
    重要理財工具，關係個人財產、信用之表徵，並可預見不熟
    識之人倘以各種理由取得帳戶，帳戶恐遭犯罪集團利用作為
    詐欺取財轉帳匯款等犯罪工具，竟仍基於縱有人以其所交付
    之金融帳戶實施詐欺犯罪，亦不違反其本意之幫助詐欺不確
    定故意，於民國109 年5 月13日至20日間之某日，在高雄市
    立聯合醫院將其所申辦帳號000000000000 號之聯邦商業銀
    行帳戶（下稱聯邦銀行帳戶）之金融卡及密碼，交由某真實
    姓名年籍不詳、綽號「阿哲」之成年男性使用。嗣「阿哲」
    所屬詐欺集團成員於取得前開銀行帳戶之金融卡及密碼後，
    旋意圖為自己不法所有而基於詐欺取財之犯意聯絡，各於如
    附表所示時間，以如附表所示之詐騙方式詐騙如附表所示之
    人，致其等陷於錯誤而各匯款至被告所有前開聯邦銀行帳戶
    ，且該等匯款旋各遭該詐欺集團成員提領一空。嗣因如附表
    所示之被害人發覺有異而分別報警處理，始經警循線查悉上
    情。
二、案經丁○○、丙○○訴由桃園市政府警察局中壢分局移送臺 灣
    桃園地方檢察署檢察官偵查起訴。
    理  由
壹、證據能力部分：
一、按被告以外之人於審判外之言詞或書面陳述，除法律有規定
    者外，不得作為證據。又被告以外之人於審判外之陳述，雖
    不符合同法第159 條之1 至第159 條之4 之規定，但經當事
    人於審判程序同意作為證據，法院審酌該言詞陳述或書面陳
    述作成時之情況，認為適當者，亦得為證據。當事人、代理
    人或辯護人於法院調查證據時，知有第159 條第1 項不得為
    證據之情形，而未於言詞辯論終結前聲明異議者，視為有前
    項之同意。刑事訴訟法第159 條第1 項及第159 條之5 分別
    定有明文。查證人即告訴人丁○○及丙○○前於警詢時所各
    為之證述，被告甲○○及其辯護人於本院審理時均表示不爭執
    其等證據能力（見本院易字卷第38頁），且迄於言詞辯論終
    結前，亦未就該等證據主張有刑事訴訟法第159 條第1 項不
    得為證據之情形，本院審酌該等證據作成之情況，認無不適
    當情事，是依前開規定，自均有證據能力。
二、其餘本件認定事實所引用之卷內所有卷證資料（包含書證、
    物證等證據）之證據能力，檢察官、被告及辯護人於本院審
    理時均不爭執，且無證據證明係公務員違背法定程序所取得
    ，書證部分復無顯不可信及證據力明顯低下之情形，故本院
    均認具有證據能力。
貳、認定犯罪事實之依據及理由：
一、訊據被告固坦承其確有申辦上開聯邦銀行帳戶，並有將該帳
    戶之金融卡及密碼交付告知綽號「阿哲」之人，惟矢口否認
    有何幫助詐欺取財犯行，辯稱：我不承認我有幫助詐欺，「
    阿哲」是在我住院而前來探病時，跟我說他朋友要轉帳給他
    ，但他沒帶提款卡，所以我才借他，我不知道我借聯邦銀行
    帳戶的金融卡及密碼給「阿哲」，「阿哲」會拿去詐騙別人
    云云；另被告之辯護人亦為被告辯稱：本案被告主觀上是否
    具幫助他人為特定不法犯罪構成要件之故意，並無積極證據
    可證等語。經查，如事實欄所示之上開聯邦銀行帳戶，係被
    告所申辦，且被告於109年5月13日至20日間之某日，確於如
    事實欄所示地點，將上開聯邦銀行帳戶之金融卡及密碼交付
    提供予某真實姓名年籍不詳綽號「阿哲」成年男子使用，業
    據被告於偵訊及本院審理中供承在卷（見偵字卷第139頁，
    本院審易字卷第91至92頁，本院易字卷第36頁），另告訴人
    丁○○及丙○○各於如附表各編號所示時間，各遭他人以如附表
    所述方式施詐，致其等均誤信為真而各匯款如附表各編號「
    匯款金額」欄所述金額之款項至被告上開聯邦銀行帳戶，該
    等款項嗣均遭不明詐欺集團成員提領一空等情，亦為被告於
    本院審理中所不爭執，核與證人即告訴人丁○○及丙○○前於警
    詢中所為之證述，情節大致相符（見偵字卷第39頁及其反面
    、第67至69頁），並有丁○○之ATM交易明細2張、丁○○之郵政
    存簿儲金簿及台北富邦萬華分行交易明細各1份、臺北市政
    府警察局松山分局東社派出所受理詐騙帳戶通報警示簡便格
    式表、受理各類案件紀錄表及受理刑事案件報案三聯單各1
    份、金融機構聯防機制通報單1份、內政部警政署反詐騙諮
    詢專線紀錄表2份、臺北市政府警察局文山第一分局木新派
    出所受理刑事案件報案三聯單、受理詐騙帳戶通報警示簡便
    格式表、金融機構聯防機制通報單各1份、丙○○之華南銀行
    文山分行帳戶交易明細1份、聯邦銀行109年7月15日函及該
    函所附被告上開聯邦銀行帳戶之開戶及交易明細各1份在卷
    可稽（見偵字卷第43至49頁、第53、57頁、第63至65頁、第
    73至79頁、第83頁、第105至115頁反面）。是此部分事實，
    首堪認定。
二、按刑法第13條第2 項之不確定故意（學理上亦稱間接故意、
    未必故意），其法文之「預見」二字，乃指基於經驗法則、
    論理法則，可以預料得見如何之行為，將會有一定結果發生
    之可能，而行為人對於構成犯罪之事實（包含行為與結果，
    即被害之人、物和發生之事），預見其發生，而此發生不違
    背本意，存有「認識」及容任發生之「意欲」要素。而於金
    融機構開設帳戶、請領存摺、提款卡，事關帳戶申請人之財
    產權益，帳戶內資金之進出亦將影響個人社會信用評價，而
    提款卡為利用各金融機構設置之自動櫃員機（ATM）領取款
    項之重要憑證，設定密碼之目的，亦係避免提款卡因遺失、
    被竊或其他原因脫離本人持有時，若未經原持卡人告知密碼
    ，即難以使用該提款卡，是金融帳戶與提款卡、密碼結合，
    尤具強烈之專屬性及隱私性，稍具通常社會歷練與生活經驗
    之一般人亦均應有妥為保管該等物品，防阻他人任意使用之
    認知，且金融帳戶應以本人使用為原則，若非與本人有密切
    親誼關係或特殊信賴關係，實無任意供他人使用之理，縱有
    特殊情況偶有將金融帳戶之存摺、提款卡及密碼交付他人之
    需，亦必深入瞭解該他人之可靠性與用途後再行提供，且於
    提供後更應當時時確認對方使用目的是否業已完畢，以便促
    請歸還，恆係吾人日常生活經驗與通常之事理。兼以邇來詐
    騙集團以各式事由詐欺被害人匯款，隨即將款項提領一空之
    手法層出不窮，集團成員為逃避檢警查緝，多數係利用人頭
    帳戶作為所得財物匯入、取款之犯罪工具，屢為政府及金融
    機關多方宣導，且經媒體再三披露，是避免本身金融帳戶被
    不法利用為詐財工具，應係一般人易於體察之生活常識。而
    被告於本案發生之際已為年逾20歲之成年人，且於偵查中自
    承學歷為高中肄業（見偵字卷第7頁），復於本院審理中自
    陳其國中畢業後先後曾從事便利商店收銀員、美髮店助理及
    飲料店員工等工作（見本院易字卷第92頁），顯見其前已有
    一定之工作經驗，自非全無社會歷練之人，則其對上情實難
    諉為不知。又被告於本院審理中既供稱其與「阿哲」係在網
    路認識，其並不知「阿哲」之真實姓名、職業及工作場所，
    其在交付上開帳戶金融卡及密碼予「阿哲」時，雙方僅認識
    一個多月，基此堪認被告與「阿哲」間僅係甫於網路認識且
    就對方來歷各節實全無所知而屬全然不具特殊親誼或信賴關
    係之人，則其於「阿哲」出言洽借涉及自身財產權益及個人
    社會信用評價之上開金融帳戶之際，理當妥適評估雙方親疏
    並確認對方用途，然其竟猶在與之全屬陌生而不具熟識信賴
    關係之「阿哲」出言商借下，即任意將個人所有之上開聯邦
    銀行帳戶之金融卡及密碼同意交付「阿哲」使用，顯見被告
    無視自己帳戶可能遭他人濫用之危險，執意提供金融卡及密
    碼予他人，雖依卷內事證無從證明被告知悉「阿哲」將如何
    犯罪，而無法於本件認定被告有與「阿哲」及所屬詐欺集團
    實施詐欺犯行之共同犯意聯絡，惟被告對於金融帳戶交付他
    人使用，可能遭持以從事詐欺取財犯罪之用，有所預見，且
    果真被利用作為詐欺取財之轉帳帳戶，亦不違背被告之本意
    ，足認被告有幫助他人犯詐欺取財罪之不確定故意，且客觀
    上亦有幫助詐欺之行為，殆無疑義。
三、至被告及其辯護人雖以上開情詞置辯，惟倘「阿哲」向被告
    洽借上開聯邦銀行帳戶金融卡時，確如被告所稱係以欲供受
    領「阿哲」向其友人所借匯款，且被告於「阿哲」出言洽借
    上開聯邦銀行帳戶之金融卡及密碼時，其確無容任縱「阿哲
    」持該帳戶金融卡作為從事詐欺不法行為以受領犯罪所得款
    項之用之未必故意，衡情借用他人金融卡以供己一時便於提
    領向他人所匯借款之用，則借用人此一借卡提領匯款所需時
    間理當甚短，且於提領完畢後即當迅速歸還該卡，斷無耗時
    甚久甚或遲未返還金融卡之理，則被告於109年5月13日至20
    日間之某日交付上開聯邦銀行帳戶金融卡及密碼予「阿哲」
    使用後，被告至遲即應自109年5月20日起向「阿哲」催討出
    借之金融卡，若催討未果，更應即時向金融機構申辦掛失相
    關事宜，以確保自身金融帳戶之交易使用安全。又掛失金融
    帳戶、金融卡最簡便之方式，僅需花短短幾分鐘致電金融機
    構客服電話，即可輕易辦理，並無何特別困難或不便之處，
    即可避免自身帳戶遭他人使用、盜領；詎被告自109年5月20
    日起至同年月31日該帳戶經詐欺集團使用作為受領詐欺款項
    所用此期間內，均未就該已脫離其實質掌控之上開帳戶金融
    卡及密碼向金融機構有何申辦掛失之舉，除據被告於偵訊中
    供承在卷（見偵字卷第139頁），亦有上開聯邦銀行函附本
    案帳戶之存戶事故查詢單1份附卷可證（見偵字卷第109頁反
    面），則被告於其上開帳戶之金融卡及密碼遭不明「阿哲」
    持以使用而遲未歸還之際，猶未有何積極掛失甚至報警處理
    之舉，此一行止除與幫助詐欺類型之犯罪行為人明知而容任
    他人使用帳戶之慣行相符，更益足徵被告係因於出借帳戶金
    融卡時，即具容任他人持其帳戶用於不法詐欺犯罪受領詐欺
    款項之不確定故意，從而於出借帳戶後，即就該帳戶後續使
    用情形抱持不再關心、干涉之意至明。是被告及其辯護人上
    開所辯，均不足採為有利被告之認定，被告徒以上情為辯，
    自屬其犯後卸飾之詞，洵無足採。
四、又被告之辯護人雖聲請將被告另案扣押之手機進行數位鑑識
    ，以欲調查該手機內通訊軟體中有關被告與「阿哲」間之對
    話記錄，然被告於出借交付上開聯邦銀行帳戶金融卡及密碼
    時，其主觀上已具果該帳戶經利用作為詐欺取財之轉帳帳戶
    ，亦不違其本意之幫助他人詐欺取財不確定故意，且被告交
    付該帳戶金融卡及密碼之舉，客觀上即屬幫助詐欺取財行為
    ，既經本院說明認定如上，則辯護人此部分聲請，即無調查
    必要，應予駁回，附此敘明。　　
五、此外，依卷內資料，並無證據證明被告所幫助之詐欺集團成
    員為未滿18歲之人，爰依有利於被告之認定，認定該詐欺集
    團成員係成年人，附此敘明。
六、綜上所述，本案事證明確，被告所辯不足採信，其幫助詐欺
    取財犯行洵堪認定，應予依法論科。
參、論罪科刑部分：
一、罪名及罪數：
（一）核被告所為，係犯刑法第30條第1 項、第339 條第1 項之
      幫助詐欺取財罪。
（二）又被告係以一次提供其所申辦之上開聯邦銀行帳戶之幫助
      詐欺行為，幫助「阿哲」所屬詐欺集團成員詐得告訴人丁○○及丙○○如附表各編號所示之金額款項，侵害告訴人丁○○
      及丙○○之財產法益，為一行為觸犯數罪名之想像競合犯，
      應依刑法第55條規定從一重之幫助詐欺取財罪處斷。
二、刑之減輕部分：
    被告基於幫助之犯意為上開犯行，為幫助犯，爰依刑法第30
    條第2 項之規定，按正犯之刑減輕之。
三、爰以行為人責任為基礎，審酌被告得預見將上開帳戶交付「
    阿哲」使用，可能因此幫助「阿哲」及其所屬詐欺集團遂行
    詐欺取財犯行，竟仍予提供「阿哲」使用，致告訴人等因此
    受有財產上之損害，並使犯罪追查趨於複雜，影響社會正常
    交易安全及秩序非微，又被告犯後飾詞否認，犯後態度非佳
    ，復兼衡被告之智識程度、生活狀況、犯罪動機、提供帳戶
    之數量單一、告訴人各所受之損害金額及被告犯後始終未與
    各告訴人等達成和解或賠償告訴人等所受損害等一切情狀，
    量處如主文所示之刑，並諭知易科罰金之折算標準，以資懲
    儆。又被告提供上開帳戶，尚無積極證據足認其有因此實際
    取得何報酬或利益，故不予宣告沒收犯罪所得。
肆、不另為無罪諭知部分：　
一、公訴檢察官於本院審理中另認：被告基於洗錢之不確定故意
    ，將上開聯邦銀行帳戶帳戶交付「阿哲」供作詐欺取財工具
    ，亦同時違反刑法第30條第1 項前段、洗錢防制法第2條第2
    款而犯同法第14條第1項之幫助犯洗錢罪嫌等語（見本院易
    字卷第77頁）。
二、惟洗錢防制法所稱之「洗錢」行為，依第2 條之規定，係指
    ：一、意圖掩飾或隱匿特定犯罪所得來源，或使他人逃避刑
    事追訴，而移轉或變更特定犯罪所得；二、掩飾或隱匿特定
    犯罪所得之本質、來源、去向、所在、所有權、處分權或其
    他權益者；三、收受、持有或使用他人之特定犯罪所得。並
    於第14條、第15條規定其罰則，俾防範犯罪行為人以製造資
    金流動軌跡斷點之手段，使其形式上轉換為合法來源，去化
    不法利得與犯罪間之聯結，以掩飾或切斷特定犯罪所得與犯
    罪之關聯性，藉以逃避追訴、處罰。關於第2 條第2 款之掩
    飾、隱匿行為，目的在遮掩、粉飾、隱藏、切斷特定犯罪所
    得與特定犯罪之間關聯性，此類型之洗錢行為，須與欲掩飾
    、隱匿之特定犯罪所得具有事實上接觸關係。雖第2 條修正
    立法理由說明例示販售帳戶予他人使用為洗錢類型之一，惟
    文義解釋為法律解釋之基礎，立法理由僅屬眾多解釋方式之
    一，仍應就法條文字規範目的及保護利益具體分析。對於提
    供金融帳戶提款卡及密碼供他人使用者，已失去對該帳戶之
    實際管領使用權限，雖有特定犯罪之被害人匯入款項，此時
    之金流仍屬透明易查，形式上無從漂白犯罪所得來源，尚未
    造成金流斷點，而待特定犯罪之正犯提領該不法利得，始能
    切斷金流移動軌跡，去化該犯罪所得與特定犯罪之聯結，而
    由該正犯成立一般洗錢罪。故倘非基於正犯之故意，單純提
    供帳戶提款卡、密碼，而未參與後續領款行為，即無從成立
    一般洗錢罪之共同正犯。再者，一般未進而參與後續提款行
    為而僅係人頭帳戶提供者，與詐欺集團成員通常僅有短暫接
    觸，相識甚淺，甚或未曾謀面，則在無證據證明被告獲取相
    當報酬、享有明顯利得或分贓，且勢將因提供自己帳戶而輕
    易遭檢警人員查獲之情況下，其主觀上是否有自甘揭露出名
    以掩飾詐欺集團成員遂行取贓目的，使詐欺集團成員得隱匿
    在人頭帳戶之保護傘下之洗錢犯意，尚屬有疑。
　㈢至最高法院108 年度台上大字第3101號大法庭裁定雖揭示：
    「如提供金融帳戶之行為人主觀上認識該帳戶可能作為對方
    收受、提領特定犯罪所得使用，對方提領後會產生遮斷金流
    以逃避國家追訴、處罰之效果，仍基於幫助之犯意，提供該
    帳戶之提款卡及密碼，以利洗錢之實行，應論以一般洗錢罪
    之幫助犯」。然提供金融帳戶之行為人是否成立一般洗錢罪
    之幫助犯，仍應以主觀上有無認識為斷。近年來詐欺事件恆
    傳，政府機關為防止民眾遭到詐欺集團成員矇騙致生損害，
    透過各種宣傳途徑，經常灌輸民眾當前詐欺集團慣用手法，
    避免民眾上當。其中借用他人之金融帳戶，作為詐欺集團向
    被害人取得錢財之工具，一般智慮健全者大都能理解知曉，
    並提高防範不任意將個人金融帳戶交付他人，避免遭到詐欺
    集團利用其金融帳戶資為詐欺取財工具，此部分之幫助行為
    ，在於詐欺集團利用金融帳戶取信被害人，認為係與願意提
    供真實帳戶之人進行交易，而與詐欺行為之助成具直接關聯
    性。然而，「洗錢」為專業用語，涉及複雜之金融及法律概
    念，一般民眾通常無法充分理解「洗錢」之概念及範疇，況
    且行為人提供金融帳戶後，得否助成洗錢行為之遂行，端視
    後續詐欺集團成員處理款項之方式而有不同，除非行為人提
    供金融帳戶時，已對詐欺集團成員提領現金後，將以層層轉
    交方式造成金流斷點等節有高度認識，始可認其所為與一般
    洗錢罪具有直接關聯性之幫助行為。從而，一般民眾提供金
    融帳戶之存摺、提款卡、密碼予不熟識之人，其主觀上或可
    預見詐欺集團可能會利用該金融帳戶作為詐欺取財工具，而
    存有幫助詐騙者遂行詐欺犯罪之不確定故意，但若謂不問情
    節均認提供金融帳戶者，主觀上已認識該帳戶可能作為對方
    收受、提領特定犯罪所得使用，且對方提領後會產生遮斷金
    流以逃避國家追訴、處罰之效果，即係將幫助詐欺行為與幫
    助洗錢行為之主觀犯意等同視之。
　㈣本院固認被告係將其申辦之上開聯邦銀行帳戶之金融卡及密
    碼提供予詐欺集團成員使用，惟依現存卷證無法證明被告實
    際提領上開帳戶內各告訴人所匯款項，而有掩飾、隱匿犯罪
    所得，營造合法來源之外觀，使金錢來源無法追溯之行為。
    另觀起訴書記載之犯罪事實、被告歷次供述，無一涉及關於
    「洗錢」之構成要件事實或陳述。再者，本案係被告以外之
    人施行詐術後，利用被告提供之金融帳戶，要求各告訴人將
    金錢直接匯入上開帳戶，屬於詐欺正犯之犯罪手段，並非詐
    欺正犯取得財物後，另行掩飾、隱匿詐欺所得，亦非詐欺正
    犯取得財物後，另由被告為之掩飾、隱匿犯罪所得。況詐欺
    取財之犯罪型態甚多，被告所能預見或可得預見者僅止於其
    提供之帳戶可能作為不法收贓使用，甚難就詐欺集團人員多
    寡、具體訛詐手段、是否層轉犯罪所得，或將所得來源合法
    化以產生金流斷點有所認識。本案復無證據證明被告知悉提
    領其金融帳戶內贓款之人，有無再轉交其他共犯以遮斷金流
    ，抑或逕為提領花用。是被告雖將金融帳戶提供詐欺集團使
    用，僅得認其基於縱若有人持以作為犯罪工具亦無違反其本
    意之不確定幫助詐欺犯意；至於取得上開帳戶之詐欺集團成
    員，除自上開帳戶提領款項以取得犯罪所得外，客觀上是否
    尚有洗錢防制法第2 條第2 款所示洗錢行為？被告提供上開
    帳戶之同時，主觀上對於該詐欺集團有遮斷金流效果之洗錢
    行為是否有認識？檢察官均未能提出事證證明被告主觀上有
    何掩飾、隱匿犯罪所得之犯意，或就幫助洗錢有所認識或預
    見，自不能僅因被告提供帳戶之金融卡及密碼，遽論以幫助
    洗錢之罪責。是此部分公訴意旨容有未洽，惟檢察官認此部
    分與前開經本院論罪科刑之幫助犯詐欺取財罪部分，具有想
    像競合裁判上一罪關係，爰不另為無罪之諭知。　　
據上論斷，應依刑事訴訟法第299 條第1 項前段，刑法第30條第
1 項前段、第2 項、第339 條第1 項、第41條第1 項前段，刑法
施行法第1 條之1 第1 項，判決如主文。
本案經檢察官乙○○偵查起訴，由檢察官林佳勳到庭執行職務
中　　華　　民　　國　　111 　年　　2 　　月　　16　　日
           刑事第十庭    審判長兼受命法　官　林大鈞
　　　　　　　　　                   法  官  洪瑋嬬
　　　　　　　　                     法  官  徐漢堂
以上正本證明與原本無異。
如不服本判決應於收受判決後20日內向本院提出上訴書狀，並應
敘述具體理由。其未敘述上訴理由者，應於上訴期間屆滿後20日
內向本院補提理由書(均須按他造當事人之人數附繕本)「切勿逕
送上級法院」。 
     　　　　　　　　　　　       　書記官  陳淑瓊　　　　　　　　
中　　華　　民　　國　　111 　年　　2 　　月　　16　　日

附表：
編 號 告訴人/ 被害人 詐騙集團成員所施用之詐術 匯款金額(單 位：新臺幣) 匯入帳戶  1 丁○○ 詐欺集團不詳成員於109年5月31日致電丁○○，向其謊稱其於網路書店之訂單因書店內部操作錯誤，需至銀行ATM操作以解除訂單，致丁○○誤信因此陷於錯誤，而於109年5月31日16時17分許及同日16時24分許，在臺北市○○區○○○路○段00○0號之台北富邦銀行西松分行，以操作自動櫃員機方式各匯款右列金額至該詐欺集團所指定之右揭帳戶。 ①29,989元 ②29,989元 被告甲○○之聯邦銀行帳戶 2 丙○○ 詐欺集團不詳成員於109年5月31日致電丙○○瑞，向其謊稱其於網路書店之訂單因書店內部操作錯誤不慎設定為分期付款，需至銀行ATM操作以解除設定，致丙○○誤信因此陷於錯誤，而於109年5月31日15時55分許，在臺北市某處以操作自動櫃員機方式，匯款右列金額至該詐欺集團所指定之右揭帳戶 28,923元 被告甲○○之聯邦銀行帳戶 中華民國刑法第339條 （普通詐欺罪） 意圖為自己或第三人不法之所有，以詐術使人將本人或第三人之物交付者，處5年以下有期徒刑、拘役或科或併科50萬元以下罰金。 以前項方法得財產上不法之利益或使第三人得之者，亦同。 前二項之未遂犯罰之。  

附錄論罪法條：
中華民國刑法第339條
（普通詐欺罪）
意圖為自己或第三人不法之所有，以詐術使人將本人或第三人之
物交付者，處5年以下有期徒刑、拘役或科或併科50萬元以下罰
金。
以前項方法得財產上不法之利益或使第三人得之者，亦同。
前二項之未遂犯罰之。